<?xml version='1.0' encoding='utf-8'?>
<verb default="láimhseáil" disambig="">
  <verbalNoun default="láimhseáil" />
  <verbalAdjective default="láimhseáilte" />
  <tenseForm default="láimhseáil" tense="Past" dependency="Indep" person="Base" />
  <tenseForm default="láimhseálamar" tense="Past" dependency="Indep" person="Pl1" />
  <tenseForm default="láimhseáladar" tense="Past" dependency="Indep" person="Pl3" />
  <tenseForm default="láimhseáladh" tense="Past" dependency="Indep" person="Auto" />
  <tenseForm default="láimhseáil" tense="Past" dependency="Dep" person="Base" />
  <tenseForm default="láimhseálamar" tense="Past" dependency="Dep" person="Pl1" />
  <tenseForm default="láimhseáladar" tense="Past" dependency="Dep" person="Pl3" />
  <tenseForm default="láimhseáladh" tense="Past" dependency="Dep" person="Auto" />
  <tenseForm default="láimhseáladh" tense="PastCont" dependency="Indep" person="Base" />
  <tenseForm default="láimhseálainn" tense="PastCont" dependency="Indep" person="Sg1" />
  <tenseForm default="láimhseáilteá" tense="PastCont" dependency="Indep" person="Sg2" />
  <tenseForm default="láimhseálaimis" tense="PastCont" dependency="Indep" person="Pl1" />
  <tenseForm default="láimhseálaidís" tense="PastCont" dependency="Indep" person="Pl3" />
  <tenseForm default="láimhseáiltí" tense="PastCont" dependency="Indep" person="Auto" />
  <tenseForm default="láimhseáladh" tense="PastCont" dependency="Dep" person="Base" />
  <tenseForm default="láimhseálainn" tense="PastCont" dependency="Dep" person="Sg1" />
  <tenseForm default="láimhseáilteá" tense="PastCont" dependency="Dep" person="Sg2" />
  <tenseForm default="láimhseálaimis" tense="PastCont" dependency="Dep" person="Pl1" />
  <tenseForm default="láimhseálaidís" tense="PastCont" dependency="Dep" person="Pl3" />
  <tenseForm default="láimhseáiltí" tense="PastCont" dependency="Dep" person="Auto" />
  <tenseForm default="láimhseálann" tense="PresCont" dependency="Indep" person="Base" />
  <tenseForm default="láimhseálaim" tense="PresCont" dependency="Indep" person="Sg1" />
  <tenseForm default="láimhseálaimid" tense="PresCont" dependency="Indep" person="Pl1" />
  <tenseForm default="láimhseáiltear" tense="PresCont" dependency="Indep" person="Auto" />
  <tenseForm default="láimhseálann" tense="PresCont" dependency="Dep" person="Base" />
  <tenseForm default="láimhseálaim" tense="PresCont" dependency="Dep" person="Sg1" />
  <tenseForm default="láimhseálaimid" tense="PresCont" dependency="Dep" person="Pl1" />
  <tenseForm default="láimhseáiltear" tense="PresCont" dependency="Dep" person="Auto" />
  <tenseForm default="láimhseálfaidh" tense="Fut" dependency="Indep" person="Base" />
  <tenseForm default="láimhseálfaimid" tense="Fut" dependency="Indep" person="Pl1" />
  <tenseForm default="láimhseálfar" tense="Fut" dependency="Indep" person="Auto" />
  <tenseForm default="láimhseálfaidh" tense="Fut" dependency="Dep" person="Base" />
  <tenseForm default="láimhseálfaimid" tense="Fut" dependency="Dep" person="Pl1" />
  <tenseForm default="láimhseálfar" tense="Fut" dependency="Dep" person="Auto" />
  <tenseForm default="láimhseálfadh" tense="Cond" dependency="Indep" person="Base" />
  <tenseForm default="láimhseálfainn" tense="Cond" dependency="Indep" person="Sg1" />
  <tenseForm default="láimhseálfá" tense="Cond" dependency="Indep" person="Sg2" />
  <tenseForm default="láimhseálfaimis" tense="Cond" dependency="Indep" person="Pl1" />
  <tenseForm default="láimhseálfaidís" tense="Cond" dependency="Indep" person="Pl3" />
  <tenseForm default="láimhseálfaí" tense="Cond" dependency="Indep" person="Auto" />
  <tenseForm default="láimhseálfadh" tense="Cond" dependency="Dep" person="Base" />
  <tenseForm default="láimhseálfainn" tense="Cond" dependency="Dep" person="Sg1" />
  <tenseForm default="láimhseálfá" tense="Cond" dependency="Dep" person="Sg2" />
  <tenseForm default="láimhseálfaimis" tense="Cond" dependency="Dep" person="Pl1" />
  <tenseForm default="láimhseálfaidís" tense="Cond" dependency="Dep" person="Pl3" />
  <tenseForm default="láimhseálfaí" tense="Cond" dependency="Dep" person="Auto" />
  <moodForm default="láimhseáladh" mood="Imper" person="Base" />
  <moodForm default="láimhseálaim" mood="Imper" person="Sg1" />
  <moodForm default="láimhseáil" mood="Imper" person="Sg2" />
  <moodForm default="láimhseálaimis" mood="Imper" person="Pl1" />
  <moodForm default="láimhseálaigí" mood="Imper" person="Pl2" />
  <moodForm default="láimhseálaidís" mood="Imper" person="Pl3" />
  <moodForm default="láimhseáiltear" mood="Imper" person="Auto" />
  <moodForm default="láimhseála" mood="Subj" person="Base" />
  <moodForm default="láimhseálaimid" mood="Subj" person="Pl1" />
  <moodForm default="láimhseáiltear" mood="Subj" person="Auto" />
</verb>
